【裁判字號】    98,訴,4103
【裁判日期】    981231
【裁判案由】    毒品危害防制條例
【裁判全文】
臺灣臺中地方法院刑事判決              98年度訴字第4103號
公  訴  人  臺灣臺中地方法院檢察署檢察官
被      告  甲○○
上列被告因毒品危害防制條例案件，經檢察官提起公訴（98年度
毒偵字第4187號），被告於準備程序就被訴事實為有罪之陳述，
本院合議庭裁定由受命法官獨任進行簡式審判程序，並予判決如
下：
    主    文
甲○○施用第一級毒品，處有期徒刑捌月；扣案之毒品海洛因貳
包（含包裝袋，毒品部分驗餘淨重合計零點貳貳柒公克）沒收銷
燬之。
    犯罪事實
一、甲○○前於民國九十六年間，曾因施用毒品案件，經本院以
    九十六年度毒聲字第一四三二號裁定送觀察勒戒後，因認有
    繼續施用毒品之傾向，再由本院續以九十七年度毒聲字第二
    八八號裁定送強制戒治，後因執行已逾六月以上，且經臺灣
    臺中戒治所評定無繼續執行戒治之必要，而於九十八年一月
    十三日強制戒治執行完畢釋放出所，並由臺灣臺中地方法院
    檢察署檢察官以九十八年度戒毒偵字第一三號為不起訴處分
    確定；詎其仍不知戒絕，明知毒品海洛因業經公告列為毒品
    危害防制條例之第一級毒品，不得非法持有、施用，因未戒
    除施用毒品海洛因之惡習，猶基於施用第一級毒品海洛因之
    行為決意，於九十八年十月十二日二十時許，在臺中市○區
    ○○路南路河堤旁之隱蔽處，以將微量毒品海洛因混入礦泉
    水稀釋後，注入注射針筒內，再以注射針筒注射血管之方式
    ，非法施用毒品海洛因一次。嗣甲○○於九十八年十月十三
    日十三時十分許，行經臺中市○區○○街與建成路交叉路口
    附近時，因形跡可疑，為警攔檢查獲，且扣得其所購入供吸
    食之毒品海洛因二包（毒品部分驗餘淨重合計0.227公克）
    。甲○○為警查獲時，且經員警徵得其同意後，採集尿液送
    請鑑驗，因嗎啡（毒品海洛因之代謝物）係呈現陽性反應，
    始由警進而查悉上情。
二、案經臺中市警察局第三分局報請臺灣臺中地方法院檢察署檢
    察官偵查起訴。
    理    由
一、上開犯罪事實，業經被告甲○○於警詢、偵查及本院訊問時
    均坦認不諱，而被告為警查獲後所採取之尿液，經送請中山
    醫學大學附設醫院檢驗科藥物檢測中心檢驗結果，嗎啡（毒
    品海洛因之代謝物）係呈現陽性反應，有該中心出具之尿液
    檢驗報告一份附卷可稽（見毒偵字卷第22頁）。另被告為警
    查獲時所扣得之白色粉末二包，經鑑驗後確實皆含有毒品海
    洛因成分（毒品部分驗餘淨重合計0.227公克），亦有行政
    院衛生署草屯療養院九十八年十月二十一日草療鑑字第0981
    000093號鑑定書一紙附卷可參（見毒偵字卷第7頁），足見
    被告上開自白，確與客觀事實相符，堪予採認。再被告前於
    九十六年間，已因施用毒品案件，經本院以九十六年度毒聲
    字第一四三二號裁定送觀察勒戒後，因認有繼續施用毒品之
    傾向，再由本院以九十七年度毒聲字第二八八號裁定送強制
    戒治，後因執行已逾六月以上，且經臺灣臺中戒治所評定無
    繼續執行戒治之必要，而於九十八年一月十三日強制戒治執
    行完畢釋放出所，並由臺灣臺中地方法院檢察署檢察官以九
    十八年度戒毒偵字第一三號為不起訴處分確定，此有臺灣高
    等法院被告前案紀錄表及臺灣臺中地方法院檢察署全國施用
    毒品案件紀錄表在卷可查，是被告確有於強制戒治執行完畢
    釋放後，五年內復行施用毒品之罪行。綜此，本件事證已臻
    明確，被告施用毒品海洛因之犯行洵堪認定。
二、按海洛因係屬毒品危害防制條例第二條第二項第一款所指之
    第一級毒品，核被告甲○○所為，係犯毒品危害防制條例第
    十條第一項之施用第一級毒品罪。被告施用前後持有毒品海
    洛因之低度行為，應為其施用第一級毒品之高度行為所吸收
    ，不另論罪。爰審酌被告前已因施用毒品犯行經觀察勒戒及
    強制戒治，竟仍故態復萌，復行施用毒品不輟，無視於毒品
    對於自身健康之戕害及國家對於杜絕毒品犯罪之禁令；惟衡
    酌施用毒品係屬自戕行為，被告犯罪手段尚屬平和，亦未因
    此而危害他人，所生損害尚非鉅大，而被告犯後始終坦承犯
    行，尚見悔意之犯罪後態度，暨施用毒品者均有相當程度之
    成癮性及心理依賴，其犯罪心態與一般刑事犯罪之本質並不
    相同，應側重適當之醫學治療及心理矯治為宜等一切情狀，
    量處如主文所示之刑。至被告為警查獲後所扣得之白色粉末
    二包（含依內裝毒品之物質型態而無法完全析離之包裝袋，
    毒品部分驗餘淨重合計0.277公克），經鑑驗後既皆含有毒
    品海洛因之成分，業如前述，爰依毒品危害防制條例第十八
    條第一項前段規定，併予宣告沒收銷燬之。
據上論斷，應依刑事訴訟法第二百七十三條之一第一項、第二百
九十九條第一項前段，毒品危害防制條例第十條第一項、第十八
條第一項前段，判決如主文。
本案經檢察官張富鈞到庭執行職務。
中    華    民    國    98    年    12    月    31    日
                  刑事第三庭  法  官  陳思成
以上正本證明與原本無異。
如不服本判決應於收受判決後10日內向本院提出上訴書狀，並應
敘述具體理由；其未敘述上訴理由者，應於上訴期間屆滿後20日
內向本院補提理由書（均須按他造當事人之人數附繕本）「切勿
逕送上級法院」。
                              書記官  吳詩琳
中    華    民    國    98    年    12    月    31    日
附錄論罪科刑法條
毒品危害防制條例第十條第一項
施用第一級毒品者，處六月以上五年以下有期徒刑。

司法院資訊處製作；財團法人民間司法改革基金會備份。
